# 什么情况下商誉初始确认时计税基础等于账面价值

提问人：sunyulu 时间：2015-05-08 20:40:20
如题

回答人：chenyiwei
在中国税法下，商誉不能在企业所得税前扣除，所以商誉的计税基础总是零。

提问人：sunyulu 时间：2015-05-08 22:18:10
企业会计准则讲解P275"应予说明的是，按照企业会计准则规定的非同一控制下企业合并中确认了商誉，并且按照所得税法规的规定该商誉在初始确认时计税基础等于账面价值的，该商誉在后续计量过程中因会计准则规定与税法规定不同产生暂时性差异的，应当确认相应的所得税影响"，这段表述是否错误？谢谢陈老师！

回答人：chenyiwei
这条只适用于某些商誉按一定年限摊销的金额可以税前扣除的国家。中国不适用。